臺灣士林地方法院民事裁定
110年度司繼字第1750號
聲  請  人  劉永嘉  



上列聲請人聲請為被繼承人選任遺產管理人事件，本院裁定如下
：
    主      文
選任陳文鑾地政士（年籍資料詳卷、事務所設於新北市○○區○道
路0段00號）為被繼承人劉萍影（女、民國00年0月0日生、身分
證統一編號：Z000000000號，生前籍設臺北市○○區○○街000號3樓
之5，民國110年9月13日死亡）之遺產管理人。
准對被繼承人劉萍影之大陸地區以外繼承人為承認繼承之公示催
告。
被繼承人劉萍影之大陸地區以外繼承人，應自前項公示催告最後
揭示法院公告處、資訊網路及其他適當處所之日起，壹年貳月內
承認繼承，上述期限屆滿，無繼承人承認繼承時，被繼承人劉萍
影之遺產，於清償債權並交付遺贈物後，如有賸餘即歸屬國庫。
聲請程序費用由被繼承人劉萍影之遺產負擔。
    理      由
一、按繼承開始時，繼承人之有無不明，而無親屬會議或親屬會
    議未於 1個月內選定遺產管理人者，利害關係人或檢察官得
    聲請法院選任遺產管理人，並由法院依公示催告程序，定6
    個月以上之期限，公告繼承人，命其於期限內承認繼承，民
    法第1177條、第1178條規定甚明。
二、本件聲請意旨略以：被繼承人劉萍影於民國110年9月13日死
    亡，被繼承人劉萍影生前立有遺囑指定聲請人為遺囑執行人
    ，而被繼承人單身未婚，無第一、二、三、四順位繼承人，
    繼承人有無不明，亦無親屬會議成員可選定遺產管理人，致
    聲請人對上開遺產無法行使權利，爰依民法第1178條第2 項
    之規定請求選任陳文鑾地政士為被繼人之遺產管理人，並提
    出公證遺囑、戶籍謄本、繼承系統表、願任同意書等件為證
    。
三、經查，聲請人主張上情，業經聲請人提出前揭書證在卷可證
    。又經本院函請臺北○○○○○○○○○提供被繼承人所有繼承人之
    資料，經該戶政事務所函覆，僅查得被繼承人兄弟姊妹之戶
    籍資料，惟皆已死亡，有臺北○○○○○○○○○110年12月8日北市
    大戶資字第1106008310號函及所附之戶籍謄本在卷可參，是
    聲請人主張上開事實堪信為真，從而聲請人聲請選任被繼承
    人之遺產管理人，揆諸前揭法條規定，為有理由，應予准許
    。
四、按遺產管理人之設，旨在管理保存及清算遺產，以免遺產散
    失，是以遺產管理人具有相當之公益色彩；又選任遺產管理
    人，除慮及管理遺產之公平性外，須考慮其適切性，亦即可
    對其遺產、遺債之情形瞭解較深，復與遺債債權人無利害共
    同關係而得忠誠處理者，優先選任為宜。本院審酌陳文鑾地
    政士係經國家考試合格之登記執業地政士，就不動產遺產之
    處理應富有經驗，且經其具狀陳明表示願意擔任本件被繼承
    人之遺產管理人，故其應能勝任遺產管理人之職務，應認選
    任陳文鑾地政士為被繼承人劉萍影之遺產管理人為適當，並
    依法為承認繼承之公示催告。
五、依家事事件法第127條第4項規定，裁定如主文。
六、如不服本裁定，應於裁定送達後10日內，以書狀向本院提出
    抗告狀，並繳納抗告費新臺幣1,000 元。
　　
中　　華　　民　　國　　110 　年　　12　　月　　22　　日
                  家事庭司法事務官